【裁判字號】    98,審訴,4867
【裁判日期】    990121
【裁判案由】    毒品危害防制條例
【裁判全文】
臺灣高雄地方法院刑事判決            98年度審訴字第4867號
公  訴  人  臺灣高雄地方法院檢察署檢察官
被      告  甲○○
上列被告因違反毒品危害防制條例案件，經檢察官提起公訴（98
年度毒偵字第6786號），被告於本院準備程序進行中，為有罪之
陳述，經本院合議庭裁定由受命法官獨任改依簡式審判程序審理
，並判決如下：
    主  文
甲○○施用第一級毒品，累犯，處有期徒刑捌月；又施用第二級
毒品，累犯，處有期徒刑肆月；又持有第一級毒品，累犯，處有
期徒刑參月，扣案之海洛因壹包（檢驗後淨重零點零參捌公克及
內含與海洛因難以析離，應一併視為毒品之包裝袋壹個），沒收
銷燬之。應執行有期徒刑壹年壹月，扣案之海洛因壹包（檢驗後
淨重零點零參捌公克及內含與海洛因難以析離，應一併視為毒品
之包裝袋壹個），沒收銷燬之。
    事  實
一、甲○○前因施用毒品案件，經本院以民國94年度毒聲字第30
    51號裁定送觀察勒戒後，因無繼續施用毒品傾向，於95年2
    月7 日釋放，並經臺灣高雄地方法院檢察署檢察官於95年2
    月6 日以95年度毒偵字第488 、711 號為不起訴處分確定。
    復因施用毒品案件，經本院以96年度訴字第733 號判決判處
    有期徒刑7 月、3 月，應執行有期徒刑8 月，上訴後，旋撤
    回上訴，而告確定。嗣經本院以96年度聲減字第8020號裁定
    減刑為應執行有期徒刑4 月確定。另因再犯施用毒品案件，
    經本院以97年度訴緝字第63號判決判處有期徒刑8 月、4 月
    ，應執行有期徒刑11月，上訴後，旋撤回上訴，而告確定。
    上開各罪之刑接續執行，於98年6 月12日縮刑期滿執行完畢
    。猶不知戒絕毒癮，明知海洛因及甲基安非他命分別係毒品
    危害防制條例第2 條第2 項第1 款及第2 款所分別明定之第
    一級及第二級毒品，不得持有、施用，竟於上開觀察勒戒執
    行完畢釋放後5 年內，復基於施用第二級毒品甲基安非他命
    及第一級毒品海洛因之犯意，於98年10月27日某時，在其位
    於高雄市左營區○○○路422 號住處內，先以將甲基安非他
    命置於玻璃球燒烤，待產生煙霧後，吸食煙霧之方式；嗣以
    將海洛因摻入香菸內，再點燃吸食煙霧之方式，分別施用第
    二級毒品甲基安非他命、第一級毒品海洛因各1 次；另基於
    持有第一級毒品海洛因之犯意，於98年10月27日晚間10時許
    ，在高雄市○○區○○路與林森路口之某遊藝場內，向某真
    實姓名、年籍不詳之綽號「大頭仔」之成年男子，以新臺幣
    500 元之價格，購入第一級毒品海洛因1 包而持有之。旋於
    同日晚間11時50分許，在高雄市○○區○○路與林森路口為
    警查獲，並扣得甲○○丟棄之海洛因1 包（檢驗後淨重0.03
    8 公克及內含與海洛因難以析離，應一併視為毒品之包裝袋
    1 個），經得其同意採集尿液送驗，檢驗結果呈甲基安非他
    命及嗎啡陽性反應，而知上情。
二、案經高雄市政府警察局移送臺灣高雄地方法院檢察署檢察官
    偵查起訴。
    理  由
一、本件被告甲○○所犯係死刑、無期徒刑、最輕本刑為3 年以
    上有期徒刑以外之罪，其於準備程序中，就被訴事實為有罪
    之陳述，經本院告知簡式審判程序之旨，並聽取檢察官及被
    告之意見後，合議庭裁定由受命法官獨任進行簡式審判程序
    ，合先敘明。
二、上開事實，業據被告甲○○於本院審理時坦承不諱（見本院
    卷第25頁）。且經警採集其尿液送高雄市立凱旋醫院檢驗結
    果，被告尿液分呈嗎啡及甲基安非他命陽性反應，有高雄市
    政府警察局保安警察大隊刑案特勤中隊偵辦毒品危害防制條
    例嫌疑人尿液採證代碼對照表、高雄市立凱旋醫院濫用藥物
    尿液檢驗報告可稽（見警卷第20頁、偵卷第15頁）。爰審酌
    ：（一）氣相層析質譜儀（GC／MS）乃目前就藥物篩檢結果
    必須進一步確認時最常採用之確認方法，因此在良好的操作
    條件之下，以氣相層析質譜儀作藥物及其代謝物之定性及定
    量分析，幾乎不會有偽陽性反應產生，業經行政院國軍退除
    役官兵輔導委員會台北榮民總醫院於83年4 月7 日以（83）
    北總內字第03059 號函示明確。（二) 海洛因係嗎啡經化學
    合成之半人工合成品，毒性倍於嗎啡，其經吸食或施打入人
    體，經新陳代謝作用又分解成嗎啡，故海洛因在進入人體後
    ，均以嗎啡型態排於尿液中，故於吸食或施打海洛因者尿液
    中，可檢出嗎啡陽性反應，業經憲兵司令部80年5 月7 日以
    （80）鑑驗字第1746號函示明確。（三) 而甲基安非他命經
    口服投與後約百分之70於24小時內自尿中排出，約百分之90
    於96小時內自尿中排出，且甲基安非他命成分之檢出與其投
    與方式、投與量、個人體質、採尿時間與檢測儀器之精密度
    等諸多方式有關，因此僅憑尿液中呈甲基安非他命陽性反應
    ，並無法確實推算吸食時間距採集時間之長短，惟依上述資
    料推斷，最長不會超過4 日即96小時，亦經行政院衛生署藥
    物食品檢驗局81年2 月8 日81藥檢一字第001156號函示明確
    。從而，被告尿液經以氣相層析質譜儀鑑驗後，結果分呈嗎
    啡及甲基安非他命陽性反應，已如前述，是依前開函示意旨
    ，被告自白核與事實相符。又被告前因施用毒品案件，經本
    院以94年度毒聲字第3051號裁定送觀察勒戒後，因無繼續施
    用毒品傾向，於95年2 月7 日釋放，並經臺灣高雄地方法院
    檢察署檢察官於95年2 月6 日以95年度毒偵字第488 、711
    號為不起訴處分確定之事實，有臺灣高等法院被告前案紀錄
    表在卷可憑。是被告於上開觀察勒戒執行完畢釋放後5 年內
    ，再犯本件施用海洛因及甲基安非他命之犯行，均應依法論
    科。從而，本案事證明確，被告犯行堪予認定。
三、核被告所為，係犯毒品危害防制條例第10條第1 項之施用第
    一級毒品、同條例第10條第2 項之施用第二級毒品及同條例
    第11條第1 項持有第一級毒品罪。起訴書之犯罪事實欄業已
    載明被告持有海洛因，足見此部分之事實業經起訴，雖所犯
    法條欄漏載毒品危害防制條例第11條第1項 之條文，本院仍
    應依法審理之，附此敘明。被告持有第一級、第二級毒品之
    行為，均已為其後施用之高度行為所吸收，均不另論罪。被
    告所犯上開施用第一級毒品罪、施用第二級毒品罪及持有第
    一級毒品罪，犯意各別、行為互殊，應分論併罰。又被告曾
    因如事實欄所示犯行，經法院判決如事實欄所示罪刑確定，
    於98年6 月12日縮刑期滿執行完畢之事實，此有前開前案紀
    錄表可佐，是其5 年以內故意再犯
    本件有期徒刑以上之各罪，均為累犯，均應依刑法第47條第
    1 項規定加重其刑。爰審酌被告前經觀察勒戒執行完畢，猶
    不思戒除毒癮，顯見其並無堅定戒癮之意志，且未經許可無
    故持有第一級毒品，行為顯有可議之處，惟念其行為尚未危
    害他人及其犯後終能坦承犯行，態度尚可，持有毒品數量不
    多等一切情狀，分別量處如主文所示之刑，並依刑法第51條
    第5 款之規定，定其應執行刑，以資警惕；至檢察官求予量
    處應執行有期徒刑1 年7 月，略嫌過重，附此敘明。另扣案
    之海洛因1 包（檢驗後淨重0.038 公克及內含與海洛因難以
    析離，應一併視為毒品之包裝袋1 個），係查獲之毒品，有
    高雄市立凱旋醫院98年11月18日濫用藥物成品檢驗鑑定書在
    卷可參（見偵卷第19頁），是不問屬於犯人與否，依毒品危
    害防制條例第18條第1 項前段規定，諭知沒收銷燬。至海洛
    因送驗所致之耗損，因已滅失，爰不沒收銷燬之。
據上論斷，應依刑事訴訟法第273 條之1 第1 項、第299 條第1
項前段，毒品危害防制條例第10條第1 項、第2 項、第11條第1
項、第18條第1 項前段，刑法第11條、第47條第1 項、第51條第
5 款，判決如主文。
本案經檢察官乙○○到庭執行職務。
中    華    民    國    99    年     1    月    21    日
                    刑事第十庭  法  官  方錦源
以上正本證明與原本無異。
如不服本判決應於收受本判決後10日內向本院提出上訴書狀，並
應敘述具體理由，如未敘述上訴理由者，應於上訴期間屆滿後20
日內補提理由書狀於本院（均須按他造當事人之人數附繕本）「
切勿逕送上級法院」。
中    華    民    國    99    年     1    月    21    日
                                書記官  黃勤涵
附錄條文：
毒品危害防制條例第10條第1 項、第2 項：
施用第一級毒品者，處6 月以上5 年以下有期徒刑。
施用第二級毒品者，處3 年以下有期徒刑。
毒品危害防制條例第11條第1 項：
持有第一級毒品者，處3 年以下有期徒刑、拘役或新臺幣5 萬元
以下罰金。


司法院資訊處製作；財團法人民間司法改革基金會備份。
